【裁判字號】    92,訴,336
【裁判日期】    920428
【裁判案由】    違反毒品危害防制條例
【裁判全文】
臺灣臺南地方法院刑事判決                          九十二年度訴字第三三六號
    公  訴  人  臺灣台南地方法院檢察署檢察官
    被      告  甲○○
右列被告因違反毒品危害防制條例案件，經檢察官提起公訴（九十二年度毒偵字第三
六○號），本院判決如左：
    主  文
甲○○連續施用第一級毒品，累犯，處有期徒刑壹年貳月。扣案之第一級毒品壹小包
（驗餘淨重零點零柒公克）、殘渣袋拾伍個均沒收銷燬之；又連續施用第二級毒品，
累犯，處有期徒刑拾月；應執行有期徒刑壹年拾月，扣案之第一級毒品海洛因壹包（
驗餘淨重零點零柒公克）、海洛英殘渣袋拾伍個均沒收銷燬之。
。
    事  實
一、甲○○曾因違反麻醉藥品管制條例案件，經臺灣板橋地方法院於民國八十五年九
    月十三日，以八十五年度易字第二四四二號判處有期徒刑七月確定，於八十六年
    十月十一日縮刑期滿執行完畢，猶不知悔改。
二、甲○○又因施用第二級毒品安非他命案件，經觀察、勒戒後，認無繼續施用毒品
    之傾向，由臺灣板橋地方法院檢察署檢察官於八十八年六月二十一日，以八十八
    年度偵字第一四一四三號不起訴處分確定後；復因施用第二級毒品安非他命案件
    ，經觀察、勒戒後，認有繼續施用毒品之傾向，先送強制戒治，並由臺灣板橋地
    方法院檢察署檢察官提起公訴，經臺灣板橋地方法院於八十九年七月七日，以八
    十九年度易字第一二四六號判處有期徒刑五月確定；再施用第二級毒品安非他命
    案件，由臺灣板橋地方法院檢察署檢察官提起公訴，經臺灣板橋地方法院於九十
    年十月三十一日，以九十年度易字第三一八二號判處有期徒刑七月，並於九十一
    年三月十九日，經臺灣高等法院以九十一年度上易字第三六三號駁回上訴確定。
三、甲○○復分別基於施用第一級、第二級毒品之概括犯意，自九十一年三月二十日
    起，至九十一年八月十四日止，連續在台北縣三重市等處，施用第一級毒品海洛
    因、第二級毒品安非他命多次，為警於九十一年八月十四日凌晨零時二十分許，
    在台北縣永和市○○路與永和路口查獲，並扣得第一級毒品海洛因一包（毛重零
    點三公克）及殘渣袋十五個。
四、案經台北縣政府警察局永和分局報告臺灣板橋地方法院檢察署呈請臺灣高等法院
    檢察署檢察長令轉臺灣台南地方法院檢察署檢察官偵查後移送本院併辦。
    理  由
一、右揭事實，業據被告於本院審理中坦承不諱，且被告經警於查獲時所採尿液送驗
    結果，呈安非他命、嗎啡陽性反應，有毒品初步鑑驗報告書、被移送者姓名代碼
    對照表、臺灣檢驗科技股份有限公司濫用藥尿液檢驗成績書一紙附卷可稽，又扣
    案之白色粉末（驗餘淨重○‧○七公克）、經法務部調查局鑑驗，確含有海洛因
    成分，此有九十一年九月十三日調科壹字第○六○○○六四四七號鑑驗通知書一
    紙附卷可憑，此外，復有殘渣袋十五個等物扣案可資佐證，堪認被告於右揭時、
    地施用海洛因、安非他命之自白與事實相符。
二、甲○○又因施用第二級毒品安非他命案件，經觀察、勒戒後，認無繼續施用毒品
    之傾向，由臺灣板橋地方法院檢察署檢察官於八十八年六月二十一日，以八十八
    年度偵字第一四一四三號不起訴處分確定後；復因施用第二級毒品安非他命案件
    ，經觀察、勒戒後，認有繼續施用毒品之傾向，先送強制戒治，並由臺灣板橋地
    方法院檢察署檢察官提起公訴，經臺灣板橋地方法院於八十九年七月七日，以八
    十九年度易字第一二四六號判處有期徒刑五月確定；再施用第二級毒品安非他命
    案件，由臺灣板橋地方法院檢察署檢察官提起公訴，經臺灣板橋地方法院於九十
    年十月三十一日，以九十年度易字第三一八二號判處有期徒刑七月，並於九十一
    年三月十九日，經臺灣高等法院以九十一年度上易字第三六三號駁回上訴確定。
    有上開不起訴處分書、判決書在卷可稽，被告於前開時間施用第一、二級毒品，
    係於受判決確定後，五年內另犯，係屬三犯以上。
三、查海洛因、安非他命依毒品危害防制條例第二條第二項第一款、第二款規定係屬
    第一、二級毒品，核被告所為，係犯毒品危害防制條例第十條第一項、第二項之
    施用第一級毒品、第二級毒品罪，被告持有毒品海洛因、安非他命之低度行為，
    為施用之高度行為所吸收，不另論罪。又被告先後多次施用第一級毒品、第二級
    毒品之犯行，時間緊接，方法相同，觸犯構成要件相同之罪名，顯係分別基於概
    括之犯意為之，均應依連續犯規定論以一罪，並加重其刑。查被告有事實欄所載
    之犯罪科刑執行情形，其前受有期徒刑之執行完畢後，五年以內再犯本件有期徒
    刑以上之本罪，為累犯，均應依刑法第四十七條之規定遞加重其刑。被告所犯上
    開二罪間，犯意各別，罪名互異，應分論併罰。爰審酌被告前有施用毒品前科，
    於受前案判決確定後，五年內竟又施用，顯見其意志不堅，復參酌所犯施用毒品
    行為係戕害自己身心健康及其犯罪後態度等一切情狀，分別量處如主文所示之刑
    ，並定應執行之刑，以資懲儆。至扣案之白色粉末（驗餘淨重○‧○七公克），
    係毒品海洛因，此有上開通知書一紙在卷足參，另海洛英殘渣袋十五個，其中含
    有毒品海洛因殘留，並無法單獨分離，均應依毒品危害防制條例第十八條第一項
    前段之規定沒收銷燬之，另扣案之注射針筒一支，惟被告否認為其所有，且其施
    用第一級毒品海洛因係以香菸燒烤方式，第二級毒品安非他命係以玻璃球燒烤方
    式吸食，業經被告供陳在卷，注射針筒並非供犯罪所用之物，爰不另為沒收之諭
    敘明。
據上論斷，應依刑事訴訟法第二百九十九條第一項前段、毒品危害防制條例第十條第
一、二項、第十八條第一項前段，刑法第十一條前段、第五十六條、第五十一條第五
款、第四十七條，判決如主文。
中      華      民      國    九十二    年      四      月    二十八    日
                                      臺灣臺南地方法院刑事第六庭
                                          法  官  蔡奇秀
右正本證明與原本無異。
如不服本判決，應於判決送達後十日內，向本院提出上訴狀。
                                          書記官  尹之玲
中      華      民      國    九十二    年      四      月    二十九    日
附錄本案論罪科刑法條全文：
毒品危害防制條例第十條第一項
  施用第一級毒品者，處六月以上五年以下有期徒刑。
                第十條第二項
  施用第二級毒品者，處三年以下有期徒刑。


司法院資訊處製作；財團法人民間司法改革基金會備份。
